【裁判字號】    97,簡上,105
【裁判日期】    970428
【裁判案由】    竊盜
【裁判全文】
臺灣高雄地方法院刑事判決             97年度簡上字第105號
上  訴  人
即  被  告  甲○○
上列上訴人因被告竊盜案件，不服本院高雄簡易庭中華民國96年
12月24日96年度簡字第7111號所為第一審判決（聲請簡易判決處
刑書案號：臺灣高雄地方法院檢察署96年度速偵字第626 號），
提起上訴，本院管轄之第二審合議庭判決如下：
    主  文
上訴駁回。
    事實及理由
一、本件被告甲○○所犯為死刑、無期徒刑、最輕本刑為3 年以
    上有期徒刑以外之罪，其於本院審理程序進行中，就被訴事
    實為有罪之陳述，經審判長告知簡式審判程序之旨，並聽取
    當事人之意見後，本院合議庭裁定進行簡式審判程序，合先
    敘明。
二、本案經本院審理結果，認第一審判決認事用法及量刑均無不
    當，應予維持，並引用第一審判決書記載之事實及理由（如
    附件）。
三、上訴人上訴意旨雖以：被告目前已有正當工作，且已與被害
    人達成和解，被害人並表示願意原諒被告，請求從輕量刑云
    云。惟查，法官於有罪判決中，究應如何量處罪刑，為實體
    法賦予審理法官裁量之刑罰權事項，法官行使此項裁量權，
    自得依據個案情節，參諸刑法第57條所定各款犯罪情狀之規
    定，於該法定刑度範圍內，基於合義務性之裁量，量處被告
    罪刑。亦即法院行使此項裁量權，應受一般法律原理原則之
    拘束，須符合法律授權之目的、法律秩序之理念、國民法律
    感情及一般合法有效之慣例等規範，並應遵守比例原則及平
    等原則之意旨，否則即可能構成裁量濫用之違法（另參見最
    高法院86年度台上字第7655號判決）。如非有裁量逾越或裁
    量濫用之明顯違法情事，自不得擅加指摘其違法或不當，即
    使上級審對下級審裁量權之審查，亦應同此標準，此不僅在
    保障法官不受任何制度外之不當干涉，更保障法官不受制度
    內的異質干涉，此方符憲法第80條所宣示獨立審判之真義。
    而本件原審以本案事證明確，並審酌被告有竊盜及毒品等犯
    罪前科，並經法院判刑確定並入監執行，竟不知悔改，再為
    本件竊盜犯行，侵害被害人之財產法益，危害社會治安，雖
    本案所竊財物價值不高，然審酌被告已有竊盜前科，竟不思
    改過，量刑自不宜從輕等一切具體情狀，判處被告有期徒刑
    5 月，並諭知以新台幣1,000 元為易科罰金折算之標準。是
    原審已斟酌刑法第57條所規定之一切量刑事由，且所量處之
    刑度尚屬適當，況被告於97年4 月14日審理庭時，經本院告
    以應於5 日內寄送和解書至本院後，迄今仍未與被害人達成
    和解，亦未寄送任何和解書至本院等情，有該審判筆錄附卷
    可稽（參本院二審卷第49頁），本院因認上訴人上訴意旨指
    摘原判決量刑不當，尚難憑取，應予駁回。
據上論斷，應依刑事訴訟法第455 條之1 第1 項、第3 項、第36
8 條、第364 條、第373 條第1 項、第273 條之1 ，判決如主文
。
中    華    民    國    97    年     4    月    28    日
                  刑事第十七庭  審判長法  官  洪能超
                                      法  官  陳思帆
                                      法  官  王俊彥
不得上訴。
以上正本證明與原本無異。
中    華    民    國    97    年    4     月    28    日
                                      書記官  鄭永媚
附錄本判決論罪法條：
中華民國刑法第320 條
(普通竊盜罪、竊佔罪)
意圖為自己或第三人不法之所有，而竊取他人之動產者，為竊盜
罪，處5 年以下有期徒刑、拘役或500 元以下罰金。
意圖為自己或第三人不法之利益，而竊佔他人之不動產者，依前
項之規定處斷。
前二項之未遂犯罰之。


司法院資訊處製作；財團法人民間司法改革基金會備份。
